【裁判字號】    97,小上,10
【裁判日期】    970602
【裁判案由】    履行契約
【裁判全文】
台灣屏東地方法院民事裁定  97年度小上字第10號
    上  訴  人  甲○○
                丁○○
    兼  共  同
    訴訟代理人  丙○○
    被 上訴 人  乙○○
上列當事人間請求履行契約事件，上訴人對於民國96年12月28日
本院屏東簡易庭96年度屏小字第1599號第一審判決提起上訴，本
院裁定如下：
    主      文
上訴駁回。
第二審訴訟費用新台幣壹仟伍佰元由上訴人連帶負擔。
    理      由
一、按對於小額程序之第一審裁判之上訴，非以其違背法令為理
    由，不得為之；上訴狀應記載上訴理由，並表明原判決所違
    背之法令及其具體內容，依訴訟資料可認原判決有違背法令
    之具體事實，民事訴訟法第436 條之24第2 項與第436 條之
    25分別定有明文。復按上訴不合程式或已逾期間或法律上不
    應准許者，第二審法院應以裁定駁回之，民事訴訟法第444
    條第1 項亦有明定，並依同法第436 條之32第2 項之規定，
    於小額事件之上訴程序準用之。而所謂「判決違背法令」，
    依同法第436 條之32準用同法第468 條、第469 條第1 款至
    第5 款之規定，乃指「判決不適用法規或適用不當」或「判
    決有同法第469 條所列第1 款至第5 款情形之一」者而言，
    從而，提起小額程序第二審上訴，倘以第一審判決有不適用
    法規或適用法規不當為其上訴理由，其上訴狀或理由書應有
    具體之指摘，並揭示該法規之條項或其內容；若係成文法以
    外之法則，應揭示該法則之旨趣；倘為司法院解釋或最高法
    院之判例，則應揭示該判解之字號或其內容；倘以第一審判
    決有同法第469 條所列各款情形之一者為其上訴理由，其上
    訴狀或理由書，應揭示合於該款之事實；上訴狀或理由書如
    未依上開項方法表明，即難認為巳對第一審判決之違背法令
    有具體指摘，其上訴自難認為合法（最高法院71年台上字第
    314 號判例參照）。又民事訴訟法第471 條第1 項規定：「
    上訴狀內未表明上訴理由者，上訴人應於提起上訴狀後二十
    日內，提出理由書於原第二審法院，未提出者，毋庸命其補
    正，由原第二審法院以裁定駁回之。」而上開規定於小額事
    件之上訴程序準用之，民事訴訟法第436 條之32第2 項亦定
    有明文。
二、本件上訴意旨略以：
（一）原審未就具體事證、事實、既有協議事項，查證審理，何
      以有未成就部分而判決，不服再引據93年度屏簡字第301
      號及94年度簡上字第77號誤判判決理由書。協議書是依據
      當時特定各持有持分面積獨有1 處建物、基地、道路東與
      西方向位置而協議成的。民國81年11月19日協議時未具現
      有農業發展法令，而以當時民法法令契約協議，在既有特
      定基地、房屋位置、持分面積，坐落里港鄉○○段209 之
      2 地號土地以協議抽籤並劃分方式。當日抽籤劃分如今日
      分割方式，以道路東與西方向位置劃分不變。
（二）被上訴人違背誠信，其應依據當時中華民國法令履行協議
      ，以期符合公平原則等語。並聲明：(一)原判決廢棄。(二)被
      上訴人應給付母親新台幣（下同）75,000元，及自起訴狀
      繕本送達翌日起至清償日止，按年息5%計算之利息。由兩
      造均分。
三、經查，上訴人主張原審未就具體事證、事實、既有協議事項
    ，查證審理，何以有未成就部分而判決，不服引用93年度屏
    簡字第301 號及94年度簡上字第77號判決理由書等情，均屬
    原審法院事實認定及證據取捨之範疇。是上訴人僅係就原審
    事實認定及證據取捨之職權行使加以指摘，而未具體表明原
    判決如何違背法令，並揭示該法規之條項或內容，且依訴訟
    資料亦無從認為原判決有違背法令之具體事實，揆諸前揭說
    明，應認其上訴為不合法。
四、末按於小額訴訟之上訴程序，法院為訴訟費用之裁判時，應
    確定其費用額，民事訴訟法第436 條之19第1 項、第436 條
    之32第1 項分別定有明文。本件上訴既經駁回，第二審裁判
    費1,500 元，自應由上訴人連帶負擔，爰確定訴訟費用額如
    主文第2 項所示。
五、結論：本件上訴為不合法，依民事訴訟法第436 條之32第1
    項、第2項、第444條第1項、第95條、第85條第2項、第436
    條之19第1項，裁定如主文。
中    華    民    國    97    年     6     月    2    日
                  民事第一庭  審判長法  官  胡晏彰
                                    法  官  邱玉汝
                                    法  官  張以岳
以上正本係照原本作成。
本裁定不得抗告。
                                    書記官  林志憲
中    華    民    國    97    年     6     月    2    日


司法院資訊處製作；財團法人民間司法改革基金會備份。
